# 请教陈版-民间资金往来的处理及披露

提问人：fuping1018 时间：2017-04-14 21:21:45
陈版，您好！A公司在发展初期无相关资金，通过除银行外的其他方式借入了很多资金，请教怎么披露。 公司操作方式如下，B公司为小额贷款公司，A公司持股其30%。C为A公司的出纳。A公司在需要资金的时候，小额贷款公司B就将资金打入出纳C的个人账户，C再打入A公司的银行账户，还款时进行逆向操作，因为每笔资金用款时间较短，每年不停的循环往复。导致通过C打入A公司的资金流水相当大，超过了其经营活动收到和支付的现金。借款产生的利息由公司股东支付给了小额贷款公司。请教陈版怎么处理 1 、作为关联方资金披露，披露在公司股东名下，同时按市场利率计提资金使用费，增加资本公积。 2 、作为民间借贷披露，是否可以披露成其他应付款-B，按照公司股东实际支付的借款利息增加财务费用和资本公积。

回答人：chenyiwei
建议将你的两种处理方案组合一下：本金披露为其他应付款——B，同时将股东承担的利息确认为财务费用和资本公积。

提问人：fuping1018 时间：2017-04-25 18:23:44
陈版，关于这个民间借贷的再问下您，我在报表披露上是否可以披露为短期借款-小额贷款公司（B），还是披露为其他应付款-小额贷款公司（B）好一点？现金流量表上是列示在取得借款和偿还债务的现金流中，还是列示在其他筹资活动里面更好一点？ 个人感觉报表披露在其他应付款，现金流列示在其他筹资活动里面更好一点，因为他们之间没有直接签订借贷合同，利息也不是公司直接支付给小贷公司了。再一个我查了下小贷公司大家的共识是金融企业但不是金融机构。

回答人：chenyiwei
可以这样理解。